【裁判字號】    88,交訴,173
【裁判日期】    890103
【裁判案由】    過失致死
【裁判全文】
臺灣板橋地方法院刑事判決                        八十八年度交訴字第一七三號
    公  訴  人  臺灣板橋地方法院檢察署檢察官
    被      告  乙○○
右列被告因過失致死案件，經檢察官提起公訴（八十八年度偵字第二一七六四號），
本院判決如左：
    主  文
乙○○無罪。
    理  由
一、公訴意旨略以：被告乙○○於民國八十八年六月二十日十六時許，駕駛車號ＢＩ
    ─八四五一號自小客車，沿台北縣板橋市○○道路往樹林方向行駛，行經板橋市
    ○○道路城林橋下，應注意並能注意行車速度在市區道路，時速不得超過四十公
    里，及應注意超車時，須與前車左側保持半公尺以上之間隔，而依當時情形，亦
    無不能注意之情事，竟應注意而疏未注意，貿然以時速七、八十公里速度行駛及
    超越前車林明達騎乘車牌ＨＳＨ─三一九號機車未保持半公尺以上之間隔，致其
    自小客車右側車身擦撞因酒醉失控左偏未靠道路右側行駛之林明達之機車，致機
    車失控倒地造成林明達頭部外傷顱內出血死亡，因認被告涉有刑法第二百七十六
    條第一項之過失致死罪云云。。
二、按犯罪事實應依證據認定之，無證據不得推定其犯罪事實；又不能證明被告無罪
    者，應諭知無罪之判決，刑事訴訟法第一百五十四條、第三百零一條第一項分別
    定有明文。訊據被告坦承超速行駛之情不諱，然辯稱超車時與被害人所騎之機車
    相距超過半公尺以上，係被害人酒後其車不穩碰撞伊所駕駛之自小客車等語。經
    查：證人即當時騎車在被害人後方之被害人表弟甲○○到庭證稱當天被害人喝了
    兩瓶米酒，有些醉意，被告超車時距離被害人所騎之機車有五十公分，係被害人
    酒後騎車不穩自行擦撞自用小客車等語。證人為被害人之表弟，所作有利於被告
    之證詞，應堪採信。依證人及被告所述，被告超車時距離被害人所騎之機車已超
    過半公尺以上之安全間隔，本件車禍之發生，係被害人騎車不穩擦撞自小客車所
    致，雖被告當時超速行駛，然與車禍之發生並無相當因果關係，換言之，縱使被
    告未超速，被害人亦可能於被告超車時擦撞自小客車，故雖被告有超速之違規行
    為，然其違規行為與車禍之發生既無相當因果關係，即難僅以被告之超速行為遽
    認應負過失之責，是本案不能證明被告犯罪，應為無罪之諭知。
三、據上論斷，應依刑事訴訟法第三百零一條第一項，判決如主文。
本案經檢察官郭永發到庭執行職務
中      華      民    國      八十九      年    一    月      三      日
                                      臺灣板橋地方法院刑事交通法庭
                                          法  官    曾  正  龍
右正本證明與原本無異。
如不服本判決，應於判決送達後十日內向本院提出上訴狀 。
                                          書記官    吳  玉  華
中      華      民      國      八十九      年    一    月    三十一    日


司法院資訊處製作；財團法人民間司法改革基金會備份。
